臺灣彰化地方法院刑事判決　　　　　　　94年度訴字第1473號
公　訴　人　臺灣彰化地方法院檢察署檢察官
被　　　告　甲○○
上列被告因違反毒品危害防制條例案件，經檢察官提起公訴（九
十四年度毒偵字第三三一三號），本院認有刑事訴訟法第二百七
十三條之一第一項之情形，而改依簡式審判程序判決如左：
        主  文
甲○○連續施用第一級毒品，累犯，處有期徒刑壹拾壹月。
扣案之海洛因貳包（毛重零點陸公克）沒收銷燬之；注射針筒
支及塑膠袋個沒收。
        事  實
一、甲○○前因施用毒品案件，經觀察、勒戒後，認有繼續施用
    毒品之傾向，復經本院裁定送強制戒治，後因戒治成績合格
    ，經裁定停止戒治，所餘期間付保護管束，於民國九十年四
    月十二日因停止戒治付保護管束期滿未經撤銷，視為執行完
    畢釋放；其後再因施用第一級及第二級毒品案件，由臺灣彰
    化地方法院檢察署檢察官向本院提起公訴並聲請強制戒治，
    強制戒治部分於九十四年一月九日因法律修正而免執行，視
    為執行完畢釋放。而受訴部分，則經本院以九十二年度訴字
    第一０七一號分別判處有期徒刑八月、三月，合併定應執行
    有期徒刑九月確定，甫於九十三年十月一日執行完畢。詎仍
    不知悔改，復基於施用第一級毒品海洛因之概括犯意，自九
    十四年六月底某日起，至九十四年十月十九日上午四時三十
    分許止，在彰化縣彰化市○○路三一六巷十九號之五及彰化
    縣和美鎮○○里○○路五十巷三八號等處，以將第一級毒品
    海洛因摻水置注射針筒再予注射之方式，連續施用第一級毒
    品海洛因多次，平均施用時間不定。嗣先於九十四年七月一
    日下午十四時三十分許，在彰化縣彰化市○○路三一六巷十
    九號之五處，為警查獲，並扣得其所有之第一級毒品海洛因
    二包（毛重計０．６公克）及已供其施用毒品之注射針筒二
    支；後於九十四年十月十九日七時，在彰化縣和美鎮○○里
    ○○路五十巷三八號處，再為警查獲，並扣得其所有且已供
    施用海洛因所用之注射針筒一支及塑膠袋三個。
二、案經臺中縣警察局移送臺灣彰化地方法院檢察署檢察官偵查
    起訴暨本院依職權審理。
        理  由
一、按除被告所犯為死刑、無期徒刑、最輕本刑為三年以上有期
    徒刑之罪或高等法院管轄第一審案件者外，於前條第一項程
    序進行中，被告先就被訴事實為有罪之陳述時，審判長得告
    知被告簡式審判程序之旨，並聽取當事人、代理人、辯護人
    及輔佐人之意見後，裁定進行簡式審判程序；除簡式審判程
    序及簡易程序案件外，第一審應行合議審判，刑事訴訟法第
    二百七十三條之一第一項、第二百八十四條之一分別定有明
    文。本件被告所涉係死刑、無期徒刑、最輕本刑為三年以上
    有期徒刑之罪或高等法院管轄第一審案件以外之罪，並於本
    院行準備程序時就被訴事實為有罪之陳述，本院合議庭依前
    揭規定，經評議結果，裁定改由一名法官獨任行簡式審判程
    序，先予敘明。
二、上揭犯罪事實業經被告甲○○於警訊、偵訊時及本院行準備
    程序及審理中，自白不諱，並有海洛因二包、注射針筒三支
    及塑膠袋三個扣案可稽。且被告獲案時，經警採集其之尿液
    ，經送驗結果，亦呈嗎啡陽性反應，有臺中縣警察局刑警隊
    委託鑑驗尿液代號與真實姓名對照表、詮昕科技股份有限公
    司九十四年七月十三日報告編號00000000號濫用藥
    物尿液檢驗報告各一紙在卷可稽，足徵被告自白與事實相符
    ，堪以採信。又被告前因施用毒品案件，經觀察、勒戒後，
    認有繼續施用毒品傾向，復經本院裁定送強制戒治，後因戒
    治成績合格，經裁定停止戒治，所餘期間付保護管束，於九
    十四年四月十二日因停止戒治付保護管束期滿未經撤銷，視
    為執行完畢釋放；其後再因施用第一級及第二級毒品安非他
    命案件，由臺灣彰化地方法院檢察署檢察官向本院提起公訴
    並聲請強制戒治，強制戒治部分於九十四年一月九日因法律
    修正而免執行，視為執行完畢釋放等情，有全國施用毒品案
    件紀錄表、受觀察勒戒人毒品及前科紀錄簡列表在卷可參。
    其於強制戒治執行完畢釋放後，五年內再犯施用毒品罪行，
    堪予認定。
三、核被告甲○○所為，係犯毒品危害防制條例第十條第一項之
    施用第一級毒品罪。其施用第一級毒品前後持有海洛因之低
    度行為，為施用之高度行為所吸收，不另論罪。又被告先後
    多次施用第一級毒品海洛因之行為，各時間緊接，且犯罪構
    成要件相同，顯係基於概括犯意反覆為之，為連續犯，依法
    以一罪論，並加重其刑。原起訴書所未及列部分，與已載明
    部分，有裁判上不可分之關係，本院自得併予審酌（此部分
    於本件言詞辯論終結時，固尚未受移送本案，惟非但如前所
    述，被告已承認犯行，且檢察署亦先送警方移送書至院，故
    本院於審理時，併予審酌）末查被告前因再因施用第一級及
    第二級毒品案件，經本院以九十二年度訴字第一０七一號分
    別判處有期徒刑八月、三月，合併定應執行刑有期徒刑九月
    確定，甫於九十三年十月一日執行完畢，有臺灣彰化地方法
    院檢察署刑案資料註紀錄表在卷可稽，其於有期徒刑執行完
    畢後，五年以內再犯本件有期徒刑以上之罪，為累犯，應依
    法遞予加重其刑。爰審酌被告之品性、犯罪之動機、方法、
    施用次數、所生之危害及犯罪後之態度等一切情狀，量處如
    主文所示之刑，以示懲處。至扣案之海洛因貳包（毛重零點
    陸公克），應依同條例第十八條第一項前段規定宣告沒收銷
    燬；注射針筒三支及塑膠袋三個沒係被告所有，且為已供被
    告施用所用之物，已如前述，故依法併予宣告沒收。
據上論斷，應依刑事訴訟法第二百七十三條之一第一項、第二百
九十九條第一項前段，毒品危害防制條例第十條第一項、第十八
條第一項前段，刑法第十一條前段、第四十七條、第五十六條、
第三十八條第一項第二款，判決如主文。
本案經檢察官田德煙到庭執行職務。
中  華  民  國 　 九十四  　年   十一   月    十一    日
                              臺灣彰化地方法院刑事第一庭
                                  法  官  洪  志  賢
以上正本證明與原本無異。
如不服本判決，應於判決送達後10日內，向本院提出上訴狀（ 須
附繕本 ）。
中  華  民  國 　 九十四  　年   十一   月    十六    日
                                  書記官  洪  年  慶
毒品危害防制條例第10條
施用第一級毒品者，處 6 月以上 5 年以下有期徒刑。
施用第二級毒品者，處 3 年以下有期徒刑。
毒品危害防制條例第18條
查獲之第一、二級毒品及專供製造或施用第一、二級毒品之器具
，不問屬於犯人與否，均沒收銷燬之；查獲之第三、四級毒品及
製造或施用毒品之器具，無正當理由而擅自持有者，均沒入銷燬
之。但合於醫藥、研究或訓練之用者，得不予銷燬。
前項合於醫藥、研究或訓練用毒品或器具之管理辦法，由法務部
會同行政院衛生署定之。
